臺灣臺南地方法院刑事判決
110年度訴字第812號
公  訴  人  臺灣臺南地方檢察署檢察官
被      告  吳展榕




上列被告因違反藥事法案件，經檢察官提起公訴（110年度偵字
第5423號），被告於本院準備程序就被訴事實為有罪陳述，經本
院合議庭裁定改由受命法官獨任進行簡式審判程序，判決如下：
    主  文
吳展榕明知為禁藥而轉讓，累犯，處有期徒刑肆月。
    事  實
一、吳展榕前曾因犯公共危險案件，經本院以106年度交簡字第2
    988號判決判處有期徒刑2月確定，其入監執行另犯槍砲等案
    件之殘刑9月17日，再接續執行上開刑期後，於民國109年1
    月16日執行完畢出監。詎吳展榕猶不思悛悔，明知甲基安非
    他命係毒品危害防制條例第2條第2項第2款規定列管之第二
    級毒品，且經中央衛生主管機關明令公告禁止使用，屬藥事
    法第22條第1項第1款所列之禁藥，縱無營利意圖，依法仍不
    得以原價、低於原價或無償轉讓與他人，竟僅因友人王俊凱
    之索討，即基於轉讓禁藥甲基安非他命之犯意，於民國109
    年12月19日前1週內之某日19時許，在位於臺南市○○區○○○路
    000號之住處，無償交付裝於玻璃球內之微量甲基安非他命
    （未達10公克）與王俊凱，以此方式轉讓禁藥與王俊凱1次
    。
二、案經臺南市政府警察局善化分局報告臺灣臺南地方檢察署檢
    察官偵查起訴。
    理  由
一、按本件被告吳展榕所犯為死刑、無期徒刑、最輕本刑3年以
    上有期徒刑以外之罪，亦非屬高等法院管轄之第一審案件，
    其於準備程序就被訴事實為有罪陳述，經告知簡式審判程序
    之旨，並聽取檢察官、被告之意見後，本院依刑事訴訟法第
    273條之1第1項規定裁定進行簡式審判程序，是本案之證據
    調查，依同法第273條之2規定，不受同法第159條第1項、第
    161條之2、第161條之3、第163條之1，及第164條至第170條
    所規定證據能力認定及調查方式之限制，合先敘明。
二、上開犯罪事實，業據被告於警詢、偵查及本院準備程序、審
    理中均坦承不諱，並經證人即被告友人王俊凱於警詢、偵查
    中均證述明確（偵查卷第47至51頁、第77至80頁），且有指
    認犯罪嫌疑人紀錄表、指認照片及真實姓名對照表在卷可佐
    （警卷第17至23頁），堪認被告任意性之自白確與事實相符
    ；是本件事證明確，被告上開犯行洵堪認定，應予依法論科
    。
三、論罪科刑：
  ㈠按行為人轉讓甲基安非他命（未達法定應加重其刑之一定數
    量）予成年男子，同時該當藥事法第83條第1項轉讓禁藥罪
    及毒品危害防制條例第8條第2項轉讓第二級毒品罪之構成要
    件；因轉讓禁藥罪之法定刑為7年以下有期徒刑，得併科新
    臺幣5,000萬元以下罰金，較轉讓第二級毒品罪之法定刑6月
    以上5年以下有期徒刑，得併科新臺幣70萬元以下罰金為重
    ，故應依重法優於輕法之原則，擇較重之轉讓禁藥罪論處（
    最高法院刑事大法庭109年度臺上大字第1089號裁定意旨參
    照）。本件被告係無償交付裝於玻璃球內之微量甲基安非他
    命（未達10公克）與已成年之證人王俊凱，故核被告所為係
    犯藥事法第83條第1項之轉讓禁藥罪。
  ㈡被告轉讓禁藥甲基安非他命與證人王俊凱前持有該禁藥之行
    為，與轉讓禁藥行為同為實質上一罪之階段行為，高度之轉
    讓行為既已依藥事法加以處罰，其低度之持有甲基安非他命
    行為自不能再適用毒品危害防制條例之規定論處；復因藥事
    法對於持有禁藥之行為未設有處罰規定，則被告持有所轉讓
    之禁藥甲基安非他命之行為尚無從論罪。
  ㈢又被告前於109年1月16日曾受事實欄「一」所示之有期徒刑
    執行完畢，有臺灣高等法院被告前案紀錄表附卷可參，其於
    5年內故意再犯本件有期徒刑以上之罪，為累犯；且被告前
    所犯者為故意犯罪，尚非偶然犯罪之人，復無視法紀而再犯
    上開之罪，可見其刑罰反應力薄弱，自我控管之能力欠缺，
    未能自前所受之刑之執行記取教訓，主觀上有特別之惡性，
    並無司法院釋字第775號解釋意旨所指應裁量不予加重最低
    本刑，否則將致過苛或罪刑不相當之情形，爰依刑法第47條
    第1項規定加重其刑。
  ㈣再按行為人轉讓同屬禁藥之第二級毒品甲基安非他命（未達
    法定應加重其刑之一定數量）予成年人（非孕婦），依重法
    優於輕法之原則，擇較重之藥事法第83條第1項轉讓禁藥罪
    論處，如行為人於偵查及歷次審判中均自白，仍應適用毒品
    危害防制條例第17條第2項規定減輕其刑（最高法院刑事大
    法庭109年度臺上大字第4243號裁定意旨參照）。被告於偵
    查及審判中就其上開轉讓甲基安非他命之犯行均自白不諱，
    即應依毒品危害防制條例第17條第2項規定減輕其刑，並依
    法先加後減之。 
  ㈤茲審酌被告明知轉讓禁藥之行為於法不容，竟不思戒慎行事
    ，仍轉讓禁藥甲基安非他命與證人王俊凱，所為有害他人身
    體健康，危害社會治安和善良秩序，亦顯見其漠視政府管制
    禁藥之政策與決心，殊為不該，惟念被告犯後坦承犯行不諱
    ，並無矯飾之情，且其係應友人之要求而交付微量禁藥，情
    節尚非嚴重，兼衡被告自陳學歷為國中畢業，入監前從事臨
    時工之工作，須扶養配偶（參本院卷第87頁）之智識程度、
    家庭生活狀況等一切情狀，量處如主文所示之刑，以示懲儆
    。
據上論斷，應依刑事訴訟法第273條之1第1項、第299條第1項前
段，藥事法第83條第1項，毒品危害防制條例第17條第2項，刑法
第11條、第47條第1項，判決如主文。
本案經檢察官蔡宜玲提起公訴，檢察官董和平到庭執行職務
中　　華　　民　　國　　110 　年　　11　　月　　4 　　日
　　　　　　　　　      刑事第二庭   法　官　 蔡盈貞
以上正本證明與原本無異。
如不服本判決應於收受本判決後20日內向本院提出上訴書狀，並
應敘述具體理由。其未敘述上訴理由者，應於上訴期間屆滿後20
日內向本院補提理由書狀（均須按他造當事人之人數附繕本）「
切勿逕送上級法院」。 
　　　　　　　　　　　　　　　　　   書記官　 林耿慧　
中　　華　　民　　國　　110 　年　　11　　月　　4 　　日
附錄所犯法條：
藥事法第83條第1項
明知為偽藥或禁藥，而販賣、供應、調劑、運送、寄藏、牙保、
轉讓或意圖販賣而陳列者，處7年以下有期徒刑，得併科新臺幣5
千萬元以下罰金。